臺灣高雄地方法院小額民事判決
111年度雄小字第394號
原      告  
即反訴被告  惠品福華名廈管理委員會

法定代理人  葉政憲
訴訟代理人  劉青雲
被      告  
即反訴原告  吳俊賢
上列當事人間請求給付管理費事件，經本院於民國111年7月19日
言詞辯論終結，判決如下：
    主      文
被告應給付原告新臺幣貳萬玖仟柒佰玖拾元，及自民國一一○年
十月十五日起至清償日止，按週年利率百分之五計算之利息。
訴訟費用新臺幣壹仟元由被告負擔。
反訴原告之訴駁回。
反訴訴訟費用新臺幣壹仟元由反訴原告負擔。
本判決第一項得假執行；但被告如以新臺幣貳萬玖仟柒佰玖拾元
為原告預供擔保，得免為假執行。
    事實及理由要領
壹、本訴部分：
一、原告主張：被告為坐落伊所屬「惠品福華大廈」（下稱系爭
    大廈）社區內之門牌號碼高雄市○○區○○○路000號10樓建物之
    區分所有權人，依公寓大廈管理條例（下稱本條例）第21條
    及惠品福華大廈住戶公約（下稱系爭公約），被告負有按月
    繳納管理費、機車位清潔費及汽車位清潔費之義務。詎被告
    自民國109年10月起至110年7月止，累積欠繳上開費用共10
    期，總計新臺幣（下同）2萬9,790元【含管理費2萬5,790元
    (每期2,579元×10期＝2萬5,790元)、機車位清潔費1,000元(
    每期100元×10期＝1,000元)、汽車位清潔費3,000元(每期300
    元×10期＝3,000元)】未繳納，經伊以高雄籬仔內郵局第222
    號存證信函催繳，被告迄今仍置之未理，為保障社區全體住
    戶之權益，爰依本條例第21條之規定、系爭公約或共有物管
    理之法律關係提起本件訴訟等語，並請求擇一為勝訴判決。
    並聲明：被告應給付原告2萬9,790元，及自支付命令送達翌
    日起至清償日止，按週年利率5％計算之利息。 
二、按公寓大廈應設置公共基金，其來源由區分所有權人依區分
    所有權人會議決議繳納，公寓大廈管理條例第18條第1項第2
    款定有明文。依原告提出系爭大廈之住戶公約第10條所示亦
    有規範公共基金、管理費及停車設備保養、修繕費之繳納（
    本院卷第540頁），復依原告提出歷年繳交管理費一覽表之
    內容所示（本院卷第211至482頁），系爭大廈住戶除固定繳
    交管理費外，亦有部分住戶就「汽車」或「機車」另外繳交
    管理費，可知系爭大廈之住戶如有使用「汽車」或「機車」
    之停車位空間時，應另需繳交「汽車」或「機車」之管理費
    。被告固主張後來原告改收「汽車」或「機車」之「清潔費
    」，與先前「管理費」之名目不符，而拒絕繳納云云，惟查
    ，原告稱先前所繳交的汽、機車之管理費，實際上就是後來
    改收的汽、機車之清潔費等語，而被告亦自承原告只有改收
    的汽機車清潔費，並沒有再收其他費用等語（本院卷第533
    頁），顯見原告就系爭大廈之住戶如有使用「汽車」或「機
    車」之停車位空間時，應另需繳交「汽車」或「機車」之費
    用，雖文字上有稍做修改，然實質內容並未改變，是被告此
    所指，並不可取。至被告再主張原告向伊收取汽車項目之費
    用名目不符，伊每月溢繳汽車之清潔費300元計20年共計7萬
    2,000元，原告受有不當得利7萬2,000元，伊並據為抵銷云
    云，然被告既有使用汽車停車位之空間，本應就此支付費用
    ,且原告收取此部分之項目實質內容並未改變，已如上述，
    原告收受該20年費用7萬2,000元，並無不當得利，是被告據
    此為抵銷之抗辯，洵屬無據。從而，原告依本條例第21條之
    規定、系爭公約，請求被告應給付2萬9,790元，及自支付命
    令送達（於110年10月14日送達，見本院卷第37頁）翌日即1
    10年10月15日起至清償日止，按週年利率5 ％計算之利息之
    範圍內，為有理由，應予准許。又本件係依民事訴訟法第43
    6 條之20規定之適用小額訴訟程序所為被告敗訴之判決，爰
    依職權宣告假執行，並由本院依民事訴訟法第392 條第2 項
    之規定，依職權宣告被告為原告預供擔保，得免為假執行。
貳、反訴部分：　　
一、反訴原告主張：反訴被告向伊收取汽車項目之費用名目不符
    ，伊每月溢繳汽車之清潔費300元計20年共計7萬2,000元，
    反訴被告受有不當得利7萬2,000元，而除扣除伊要繳納上開
    期間之管理費2萬9,790元外，亦扣除伊要繳納自110 年8 月
    起至111 年5 月止要繳納之管理費2萬5,790元，尚有餘額1
    萬9,420 元，伊自得向反訴被告請求返還不當得利1萬9,420
     元。另反訴被告所僱用之專業大樓管理顧問公司並未共同
    審慎依法行政、不當管理、背棄專項管理委託，不法侵害伊
    名譽權，受有非財產上損害8萬元，伊自得依侵權行為之法
    律關係請求反訴被告賠償等語。並聲明： 反訴被告應給付
    原反訴告9萬9,420元。
二、經查，反訴被告收受該20年費用7萬2,000元，並無不當得利
    ，業經本院審認如前，是反訴原告依不當得利之法律關係請
    求反訴被告返還1萬9,420 元，自屬無據。再者，按當事人
    主張有利於己之事實者，就其事實有舉證之責任，民事訴訟
    法第277條前段定有明文。是以主張法律關係存在之當事人
    ，須就該法律關係發生所須具備之特別要件，負舉證之責任
    。就侵權行為言，主張侵權行為存在之人，即應就侵權行為
    成立之要件即就行為人有故意或過失、有不法侵害權利之行
    為及有損害之發生、損害與行為之因果關係等要件，負舉證
    責任。而民事訴訟如係由原告主張權利者，應先由原告負舉
    證之責，若原告先不能舉證，以證實自己主張之事實為真實
    ，則被告就其抗辯事實即令不能舉證，或其所舉證據尚有疵
    累，亦應駁回原告之請求。反訴原告主張反訴被告有上開所
    指侵害名譽之事實，然為反訴被告所否認，而反訴原告對此
    並未舉證以實其說，其所主張，顯難憑採，自屬無據，應予
    駁回。
中　　華　　民　　國　　111 　年　　8 　　月　　4 　　日
                  高雄簡易庭　法　　　官  饒志民
以上正本係照原本作成。
民事訴訟法第436條之24第2項：對於本判決之上訴，非以違背法
令為理由，不得為之。如對本判決上訴，須於判決送達後20日內
向本院提出上訴狀，並須表明原判決所違背之法令及其具體內容
與依訴訟資料可認為原判決有違背法令之具體事實之上訴理由。
（均須按他造當事人之人數附繕本）。
中　　華　　民　　國　　111 　年　　8 　　月　　4 　　日
                              書  記  官  史華齡